【裁判字號】    89,上易,2664
【裁判日期】    890811
【裁判案由】    竊盜
【裁判全文】
臺灣高等法院刑事判決                          八十九年度上易字第二六六四號
    上  訴  人
    即  被  告  乙○○
右上訴人因竊盜案件，不服臺灣桃園地方法院八十九年度易字第一一二六號，中華民
國八十九年五月三十一日第一審判決（起訴案號：臺灣桃園地方法院檢察署八十九年
度偵字第二五二四號），提起上訴，本院判決如左：
    主  文
原判決撤銷。
乙○○共同竊盜，累犯，處有期徒刑月。
    事  實
一、乙○○前曾因妨害自由等案件，經原審於民國八十五年一月二十三日判處有期徒
    刑八月確定，甫於同年六月二十二日執行完畢，猶不知悔改，復與林安園（由公
    訴人另併由原審簡易庭審理中）基於共同意圖為自己不法之所有之犯意聯絡，於
    八十八年十二月十五日下午十二時三十分許，在桃園縣平鎮市○○路○段路旁竊
    取徐新得所有，於同年八月十五日下午三時許，在同縣中壢市○○街四十七號前
    所失竊之車號為ＳＪＵ－七七三號之輕型機車一輛，並共同搬上林安園所有之三
輪車上。嗣經警於同年十二月十五日下午三時卅分許，在同縣平鎮市○○里○○
    ○○○道路路橋下往西車道查獲。
二、案經桃園縣警察局平鎮分局報請臺灣桃園地方法院檢察署檢察官偵查起訴。
    理  由
一、訊據被告乙○○矢口否認有故意竊盜之事實，辯稱：林安園叫伊幫忙搬ＳＪＵ－
    七七三號之機車，伊因看見該車已因車禍撞壞，以為沒有人的機車，才會幫林安
    園一起搬到三輪車上載走云云。惟查：ＳＪＵ－七七三號之機車係民國八十三年
    份之車輛，此有車籍作業系統一紙可稽，該機車至案發時雖已五年，然五年之機
    車，其外觀絕無可能使人誤認為廢銅爛鐵，已為人拋棄，被告所辯已非無可疑。
    再汽、機車均有其牌照，即如本案，上開機車之牌照已遺失，其上亦有引擎號碼
    可供查詢，被告與共犯林安園又非無竊盜前科之人（此有台灣高等法院被告全國
    前案紀錄表、臺灣桃園地方法院檢察署刑案資料查註紀錄表可憑），渠等焉有不
    知須向警察機關加以查詢之理？再衡諸共犯林安園與被告於警訊均自白係要竊取
    上開機車賣到廢鐵廠賺錢，二人所供互核相符，更可見渠等二人自始即有竊盜動
    機，被告於原審翻稱沒有要將該機車賣至廢鐵廠之用意云云，要無可採。綜上，
    被告所辯核屬臨訟卸責之詞，不足採信，此外，並有贓物領據一紙在卷可按，且
    有上開機車之車主甲○○之警訊筆錄可稽，本件事證明確，被告犯行足堪認定。
二、核被告所為係犯刑法第三百二十條第一項之竊盜罪。被告與林安園間，有犯意聯
    絡、行為分擔，均為共同正犯。被告前曾因妨害自由等案件，經原審於民國八十
    五年一月二十三日判處有期徒刑八月，於八十五年三月二十八日確定，已於同年
    六月二十二日執行完畢，此有臺灣高等法院被告全國前案紀錄表在卷可按，其於
    刑之執行完畢後，五年內再犯本件之罪，為累犯，應依刑法第四十七條之規定，
    加重其刑。原審予以論罪科刑固非無見，惟該機車僅值新台幣三千元，有贓物領
    據之價值表可證，原審判處有期徒刑陸月，尚嫌太重，且未於主文諭知累犯，均
    有未合，被告上訴意旨否認犯罪固無理由，惟求為減輕則為有理由，原判決應予
    撤銷改判，爰審酌被告犯後猶強詞卸責、不知警惕、其犯罪動機、犯罪手段、竊
    取物之價值等一切情狀，量處如主文所示之刑。
據上論斷，應依刑事訴訟法第三百六十九條第一項前段、第三百六十四條、第二百九
十九條第一項前段，刑法第二十八條、第三百二十條第一項、第四十七條，罰金罰鍰
提高標準條例第一條前段，判決如主文。
本案經檢察官費玲玲到庭執行職務。
中      華      民      國    八十九    年      八      月      十一    日
                              臺灣高等法院刑事第十一庭
                                  審判長法  官  楊  照  男
                                        法  官  楊  炳  禎
                                        法  官  王  詠  寰
右正本證明與原本無異。
不得上訴。
                                        書記官  洪  金  堆
中      華      民      國    八十九    年      八      月      十四    日
附錄：本判決論罪科刑法條全文
刑法第三百二十條第一項
意圖為自己或第三人不法之所有，而竊取他人之動產者，為竊盜罪，處五年以下有期
徒刑、拘役或五百元以下罰金。


司法院資訊處製作；財團法人民間司法改革基金會備份。
